Inventaris van het archief van de Raad der Ouden, 1942-1965
Nationaal Archief, Den Haag
Raad der Ouden
1942-1965
I25648
0.20 meter; 11 inventarisnummers.
Normale geschreven, getypte en gedrukte documenten, geen bijzondere handschriften.
Nationaal Archief, Den Haag
Raad der Ouden 1942 - 1965
Het archief van de Raad der Ouden (gevormd door directeuren van enkele grote Nederlandse bedrijven) bevat onder ander de briefwisseling van het secretariaat, stukken betreffende het onderzoek naar ziekteverzuim, de voedings- en andere levensomstandigheden van het personeel en stukken betreffende de oprichting van een Centraal Instituut voor Toegepaste Arbeidswetenschappen.
Archiefvorming
Geschiedenis van de archiefvormer
De Raad der Ouden was een informeel overlegorgaan van directeuren van enkele grote bedrijven in Nederland met betrekking tot het personeelsmanagement. De raad maakte deel uit van een "Sociale kring" waarover de directie van de n.v. biscuitfabriek "Victoria" in Dordrecht het secretariaat voerde. Doel van deze organisatie was de totstandbrenging van een gezamenlijk beleid inzake arbeidsvoorwaarden, sociale verzekering, ziekteverzuim en het uitwisselen van statistieken. De raad moet in de "twintiger jaren" zijn ontstaan, maar de oudste geregelde correspondentie dateert van 1942 In 1945 ontstonden er drie organisaties die onderling contact onderhielden: de Raad der Ouden, de Sociale Kring en de Kring voor Sociaal Contact.
Vanaf 1945 werd door de toetreding van de directeur van de Centrale Personeelsdienst van het Ministerie van Binnenlandse Zaken de rijksoverheid in dit informele overleg betrokken, terwijl ook de Stichting van de Arbeid erbij vertegenwoordigd was. De functionaris van dit ministerie, D.W. Walkate, nam in 1955 het secretariaat over. In 1965 zette Walkate de activiteiten van de raad formeel stop door het batig saldo van de kas aan de leden terug te sturen.
Het archief werd door Walkate bewaard en na diens overlijden door zijn erfgenamen aan de Tweede Afdeling van het Algemeen Rijksarchief overgedragen.
Geschiedenis van het archiefbeheer
De verwerving van het archief
Schenking (van een niet overheidsarchief)
2.19
Aanwijzingen voor de gebruiker
Openbaarheidsbeperkingen
Volledig openbaar.
Materiële beperkingen
Het archief kent geen materiële beperkingen.
Aanvraaginstructie
Openbare archiefstukken kunnen online worden aangevraagd en gereserveerd. U kunt dit ook via de terminals in de studiezaal van het Nationaal Archief doen. Om te kunnen reserveren dient u de volgende stappen te volgen:
U maakt een profiel aan op www.gahetna.nl, en logt vervolgens in
Via de archiefinventaris (alleen de beschrijvingen met rode nummers) selecteert u het gewenste archiefstuk door op de knop 'Reserveren' te klikken
In het volgende scherm geeft u aan op welke dag u het archiefstuk wilt inzien
Indien u zich bevindt in de studiezaal en een tafelnummer heeft ontvangen kunt u dit nummer vermelden. Als u geen tafelnummer heeft kunt u tafelnummer 777 laten staan
Vervolgens bevestigt u uw reservering door deze te versturen.
Verwant materiaal
Beschikbaarheid van kopieën
Beschrijving van de series en archiefbestanddelen
- Briefwisseling van het secretariaat., 1942-1965.; 1-7
  - 1942-1944, 1
  - 1945-1946, 2
  - 1947-1847, 3
  - 1949-1950, 4
  - 1951-1952, 5
  - 1943-1955, 6
  - 1956-1965, 7
- Stukken betreffende statistische onderzoeken naar het ziekteverzuim van personeel en de voedings- en andere levensomstandigheden over 1939-1942., 8
- Stukken betreffende plannen tot oprichting van een Centraal Instituut voor Toegepaste Arbeidswetenschappen., 1949-1950.; 9
- Briefwisseling van J.M. Redelé en D.W. Walkate over de salarisinschaling van bepaalde bedrijfsfunctionarissen en stukken betreffende diverse bijeenkomsten van de raad., 1955-1960.; 10
- Kasboek., 1946-1960.; 11